# 请教陈版，股份支付费用确认方法

提问人：zijun0129 时间：2022-12-07 23:26:24
A公司为拟IPO企业， 2022 年 10 月公司实际控制人履行回购义务（未按投资协议约定时间上市触发回购义务），以5,000万元回购股东B持有的公司2.5%的股份，计算方法为B股东初始投资金额加上每年8%的利息。公司实控人回购2.5%的股份后，以2,500万元的价格转让给员工持股平台。（按照实控人回购的价格倒算的公司估值为 20 亿元，按照转让给员工持股平台的金额倒算的公司估值为 10 亿元）
2022 年，公司预计将实现净利润8,000-9,000万元。员工持股计划授予前后六个月内无外部投资人入股价格。
关于本次员工持股应确认的股份支付费用，有以下方法：
方法一：对公司授予日的价值进行评估，评估金额预计为 10 亿元左右，与实控人转让给员工持股平台的价格接近，倒算的PE倍数约为 12 倍，我们初步判断具有合理性。对评估价值与受让金额的差额确认股份支付费用（应该金额很小）；对于实控人高价回购的差额，认定其实质系实控人个人履行回购义务，履行回购义务的价格并非按照公司价值协商确定，而是根据初始投资价格+累计利息确定，并非公允价格，故不确认股份支付。
方法二：除对评估价值与受让金额的差额确认股份支付费用外，对于实控人高价回购的差额，与员工持股授予认定为一揽子行为，对实控人实际付出的回购价款与员工出资的差额亦确认为股份支付费用。
请教陈版，哪种方式更合理，更符合会计准则及IPO审核的要求？

回答人：chenyiwei
实控人回购外部投资人的出资，与将其授予员工持股平台，应作为两项独立交易。故不应采用方法二。但对于授予时点上标的股份的公允价值需要谨慎关注其合理性，特别是为何回购作价远高于方法一中的评估值。建议采用PE倍数法（市场法）等合理的方法对其估值进行校正。从主帖所述情况看，很可能在授予日，公司整体股权的公允价值应该是高于 10 亿元的。